【裁判字號】    98,訴,635
【裁判日期】    980722
【裁判案由】    國宅
【裁判全文】
臺北高等行政法院裁定
                                       98年度訴字第635號
                              .
原      告  甲○○
被      告  臺北市政府都市發展局
代  表  人  丁育（局長）住同上
訴訟代理人  丙○○
            乙○○
上列當事人間因國宅事件，原告不服臺北市政府中華民國98年2
月13日府訴字第09870012400 號訴願決定，提起行政訴訟。本院
裁定如下：
    主  文
原告之訴駁回。
訴訟費用由原告負擔。
    理  由
一、按「原告之訴，有左列各款情形之一者，行政法院應以裁定
    駁回之。但其情形可以補正，審判長應定期先命補正：……
    十、起訴不合程式或不備其他要件者。」「人民因中央或地
    方機關之違法行政處分，認為損害其權利或法律上之利益，
    經依訴願法提起訴願而不服其決定，或提起訴願逾3 個月不
    為決定，或延長訴願決定期間逾2 個月不為決定者，得向高
    等行政法院提起撤銷訴訟。」行政訴訟法第107 條第1 項第
    10款、第4 條第1 項分別定有明文。而此所謂行政處分，依
    訴願法第3 條第1 項規定，係指中央或地方機關就公法上具
    體事件所為之決定或其他公權力措施而對外直接發生法律效
    果之單方行政行為而言。職是，對非行政處分提起撤銷訴訟
    ，即有起訴不備要件之違法，應以裁定駁回之。
二、原告起訴意旨略以：其為台北市正義國民住宅社區住戶，因
    台北市正義國宅乙區管理委員會第10屆委員選舉，若干當選
    人資格不符選舉時即民國（下同）97年10月28日修正前國民
    住宅社區管理維護辦法台北市補充規定第4 點第1 項後段「
    連選得連任一次」之限制，而具狀向臺北市政府檢舉，經被
    告以97年9 月26日北市都管字第09734889400 號函、97年10
    月9 日北市都管字第09735162300 號函回復相關疑義（下稱
    系爭二函），原告不服，提起訴願，經訴願決定不受理，乃
    提起本件訴訟，訴請撤銷系爭二函及訴願決定云云。
三、經查，被告就原告上開檢舉事項以系爭二函回復之，核該二
    函意旨均無非就台北市正義國民住宅社區乙區管理委員會委
    員選任期等疑義所為之解釋與說明，乃單純之事實敘述及就
    法令說明，並未就公法上具體事件為決定，更未發生任何公
    法上法律效果，自非行政處分，原告對非行政處分提起撤銷
    訴訟，即有起訴不備要件之違法，應以裁定駁回之。
四、至於被告依97年10月28日修正前國民住宅社區管理維護辦法
    台北市補充規定第8 點就台北市正義國民住宅社區乙區管理
    委員會第10屆委員當選名單所為之審查公告（即被告97年10
    月9 日北市都管字第09735133600 號公告），固係被告就原
    告所爭執當選委員資格爭議所為之確認處分，然經向原告闡
    明，確認非其所訴請撤銷之標的，附此敘明。
五、依行政訴訟法第107 條第1 項第10款後段、第104 條，民事
    訴訟法第95條、第78條，裁定如主文。
中    華    民    國    98    年    7     月    22    日
                    臺北高等行政法院第一庭
                              審判長法  官  王立杰
                                    法  官  許麗華
                                    法  官  楊得君
上為正本係照原本作成。
如不服本裁定，應於送達後10日內向本院提出抗告狀（須按他造
人數附繕本）。
中    華    民    國    98    年    7     月    22    日
                                    書記官  徐子嵐


司法院資訊處製作；財團法人民間司法改革基金會備份。
